【裁判字號】    92,簡上,550
【裁判日期】    921117
【裁判案由】    違反保護令罪等
【裁判全文】
臺灣高雄地方法院刑事判決                        九十二年度簡上字第五五號
    上  訴  人  臺灣高雄地方法院檢察署檢察官
    上  訴  人  乙○○
    即  被  告
    上  訴  人  丁○○
    即  被  告
右列上訴人因違反保護令罪等案件，不服本院高雄簡易庭中華民國九十二年八月十八
日九十二年度簡字第三六０一號第一審簡易判決（聲請簡易判決處刑及移
：九十二年度偵字第一二三七六號、第一四二八二號），提起上訴，本院管轄第二審
之合議庭判決如左：
    主  文
上訴駁回。
乙○○、丁○○均緩刑貳年，乙○○緩刑期內付保護管束。
    事  實
一、乙○○與甲○○曾為事實上之夫妻關係，為家庭暴力防治法第三條第二款規定之
    家庭成員關係。乙○○曾於民國九十二年四月間對甲○○實施家庭暴力行為，經
    本院依家庭暴力防治法第十三條之規定，於九十二年五月十六日以九十二年家護
    字第四一二號核發有效期間一年之民事通常保護令，命乙○○不得對甲○○實施
    身體或精神上不法侵害行為、不得為直接或間接騷擾、通話之聯絡行為。詎乙○○於收受上開通常保護令之送達後，基於毀損及違反上開民事通常保護令之概括
    犯意，先於九十二年五月二十三日上午五時三十分許，至甲○○位於高雄市前鎮
    區○○○街三十五號之住處，持磚塊砸毀甲○○住處之玻璃，足以生損害及騷擾
    甲○○，復於九十二年六月七日五時許至甲○○前開住處，持紅色、白色之油漆
    ，噴灑住處鐵門，又於同年月九日，凌晨三時三十分許，再度持紅色油漆噴灑甲○○位於上開住處之鐵門，以此方式騷擾甲○○，致甲○○受有精神上之騷擾，
    而違反前開民事通常保護令，又於乙○○第二次噴灑油漆之際，適逢甲○○友人
    丁○○當場發現，丁○○乃基於傷害之犯意，持鐵條毆打乙○○，致乙○○受有
    顏面撕裂傷、兩前臂挫擦傷之傷害。
二、案經乙○○、甲○○分別訴由高雄市政府警察局前鎮分局移送臺灣高雄地方法院
    檢察署檢察官偵查後，聲請以簡易判決處刑及移送併案審理。
    理  由
一、右揭事實，業據上訴人即被告乙○○、丁○○於本院審理時坦承不諱，核與告訴
    人甲○○指訴及證人駱慶賢即告訴人甲○○鄰居證述之情節相符，復有本院九十
    二年家護字第四一二號民事通常保護令、診斷證明書各一紙及照片六幀附卷可稽
    ，應認被告二人之自白與事實相符，本件事證明確，其等之犯行均堪認定。
二、核被告乙○○所為，係犯家庭暴力防治法第五十條第二款之違反保護令罪及刑法
    第三百五十四條毀損罪；被告丁○○所為，係犯刑法第二百七十七條第一項之傷
    害罪。被告乙○○於九十二年五月二十三日持磚塊毀損甲○○住處之玻璃，係以
    一行為觸犯違反保護令罪及毀損罪，為想像競合犯，應依刑法第五十五條前段之
    規定，從一重依違反保護令罪處斷。被告乙○○先後多次違反保護令之行為，時
    間緊接所犯係構成要件相同之罪，顯係基於概括犯意為之，應依連續犯之規定論
    以一罪，並加重其刑。聲請人移送併案審理部分（九十二年度偵字第一四二八二
    號）與起訴之犯罪事實有連續犯及牽連犯之裁判上一罪之關係，為起訴效力所及
    ，既經查明，本院自得一併審究。原審因而依家庭暴力防治法第五十條第二款、
    刑法第十一條前段、第五十六條、第二百七十七條第一項、第五十五條、第四十
    一條第一項前段、罰金罰鍰提高標準條例第一條前段、第二條，並審酌被告乙○○曾有對告訴人甲○○施以家庭暴力行為，竟於收受前開保護令後仍不思悔改，
    惟念其於檢察官偵訊時已表示悔意，態度良好，及被告丁○○係因發現被告乙○○噴漆而出手傷害乙○○，犯後坦承犯行態度亦佳等一切情狀，分別量處被告乙○○、丁○○拘役各五十五日、三十日，並均諭知易科罰金之折算標準，經核原
    審判決認事用法均無違誤，量刑亦屬妥適，聲請人循告訴人請求提起上訴，上訴
    意旨指摘原判決量刑過輕，上訴人即被告二人上訴意旨指摘原審為有罪之認定不
    當云云，均無理由，應予駁回。末查被告乙○○於七十五年間，雖因強盜案件經
    判處有期徒刑五年確定，並於七十九年七月二十八日減刑執行完畢，惟於五年內
    未再犯有期徒刑以上之罪，及被告丁○○未有犯罪前科，素行尚佳，有臺灣高等
    法院被告全國前案紀錄表、臺灣高雄地方法院檢察署刑案資料查註紀錄表各二紙
    附卷可稽，其等因一時失虞致罹刑章，經此偵審程序，當知所警惕而無再犯之虞
    ，本院認所宣告之刑以暫不執行為適當，均併予宣告緩刑二年以啟自新，另被告
    乙○○部分並依家庭暴力防治法第三十條第一項犯家庭暴力罪或違反保護令罪而
    受緩刑之宣告者，在緩刑期內應付保護管束之規定，為緩刑期內付保護管束之諭
    知。
據上論斷，應依刑事訴訟法第四百五十五條之一第一項、第三項、第三百六十八條，
家庭暴力防治法第五十條第二款、第三十條第一項，刑法第十一條前段、第五十六條
、第二百七十七條第一項、第五十五條、第四十一條第一項前段、第七十四條第一、
二款，罰金罰鍰提高標準條例第二條，判決如主文。
本案經檢察官丙○○到庭執行職務。
中      華      民      國    九十二    年     十一     月     十七     日
                                  臺灣高雄地方法院刑事第二庭
                                      審判長法  官  莊崑山
                                            法  官  曾鴻文
                                            法  官  柯彩燕
右正本證明與原本無異。
不得上訴。
                                            書記官  楊真芬
中    華    民    國      九十二      年      十一      月      十八    日
附錄本罪論罪科刑法條全文：
家庭暴力防治法第五十條
  違反法院依第十三條、第十五條所為之下列裁定者，為本法所稱之違反保護令罪，
  處三年以下有期徒刑、拘役或科或併科新台幣十萬元以下罰金︰
  一、禁止實施家庭暴力行為。
  二、禁止直接或間接騷擾、接觸、通話或其他連絡行為。
  三、命遷出住居所。
  四、遠離住居所、工作場所、學校或其他特定場所。
  五、命完成加害人處遇計畫：戒癮治療、精神治療、心理輔導或其他治療、輔導。


司法院資訊處製作；財團法人民間司法改革基金會備份。
